GG - Cultes, instruction publiques, assistance publique
Archives de la ville de Rezé
GG-Cultes, instruction publiques, assistance publique
1582-1792
La série GG est composée en grande majorité des registres paroissiaux dont la collection est complète de 1582 à 1792 pour les baptêmes et de 1626 à 1792 pour les mariages et les sépultures.
On y trouve également, au hasard entre deux actes, mentions de plusieurs moments de la vie religieuse de la paroisse: bénédictions de chapelles, achat d'un calice, installation d'un retable, etc. que complètent bien l'inventaire des ornements de l'église de 1703 et le tableau des fondations de 1789; la mort du roi Louis XV fait l'objet d'une note en haut du premier feuillet de l'année 1774. Des tables, plus ou moins fiables, complètes ou achevées, avaient été rédigées, probablement par le curé de Rezé.
Les archives du culte comprennent encore un inventaire des ornements de l'église en 1703, un autre des fondations en 1789, un rôle de répartition des sommes à prélever sur les paroissiens pour le paiement des travaux à la sacristie et à l'église, deux « cahiers » de comptes de la fabrique, l'un de 1697 mais faisant référence à une situation de 1691, l'autre de la fin du XVIIIe siècle. Quelques pièces du XVIIIe siècle enfin concernent une fondation, une constitution de rente et une succession.
- Baptêmes, mariages et sépultures: registres paroissiaux, 1582-1789; GG1-131
  - 1582-1669. - Registres séparés (B, M, S), GG/1-10
    - Baptêmes, 1582-1669; GG/1-6
      - 1582-1611., GG/1; On trouvera sur ce registre, l'acte du brevet de la paroisse de Rezé de 1781 ainsi que des annotations du curé de la paroisse Saint-Pierre sur les patron, revenus et charges de la cure, chapelles rurales et domestiques, légats et fondations, revenus de la fabrique, comptes des fabriqueurs et petites écoles.
      - 1611-1628., GG/2; On trouvera sur ce registre, l'acte du brevet de la paroisse de Rezé de 1781 ainsi que des annotations du curé de la paroisse Saint-Pierre sur les patron, revenus et charges de la cure, chapelles rurales et domestiques, légats et fondations, revenus de la fabrique, comptes des fabriqueurs et petites écoles.
      - 1628-1635., GG/3
      - 1635-1647., GG/4; En 1635 (GG 4), notes sur le vicaire de Rezé et sur les comptes de l'Évêché de Saint-Malo; en 1640 (GG 4), bénédiction de la Chapelle Notre Dame des Vertus 12 mars 1640 (folio 102); en 1642 (GG 4), bénédiction et réhabilitation de la Chapelle Notre Dame de la Blanche (folio 139); en 1646 (GG 4), bénédiction de la Chapelle de Prou décembre 1646 (folio 253)
      - 1647-1660., GG/5
      - 1660-1669., GG/6
    - Mariages, 1626-1669; GG7-8
      - 1626-1646., GG/7
      - 1646-1669., GG/8; En introduction au registre GG 8 (1646), on trouvera une note sur les baptêmes de 1697 à 1718 et des extraits du registre des baptêmes de 1650 à 1706.
    - Sépultures, 1629-1669; GG/9-10
      - 1629-1646., GG/9
      - 1646-1669., GG/10
  - 1669-1792. - Registres confondus (BMS), GG/11-128
    - 1669-1672., GG/11
    - 1672-1673., GG/12
    - 1674-1675., GG/13
    - 1675-1676., GG/14
    - 1676-1677., GG/15
    - 1677., GG/16
    - 1678-1679., GG/17
    - 1679., GG/18; Baptême d'une cloche (année 1679, GG 18, f° 12).
    - 1679-1681., GG/19
    - 1681-1682., GG/20
    - 1682-1683., GG/21
    - 1683-1684., GG/22
    - 1684-1685., GG/23
    - 1685-1687., GG/24
    - 1687-1688., GG/25
    - 1689-1690., GG/26
    - 1690-1691., GG/27
    - 1691-1692., GG/28
    - 1693., GG/29
    - 1694., GG/30
    - 1695., GG/31
    - 1696-1697., GG/32
    - 1697., GG/33
    - 1698., GG/34
    - 1699., GG/35; 1 cahier 0,01
      1979
      Restauré en 2004 par J. ARDOUIN et Cie
    - 1700., GG/36; 1 cahier 0,01
    - 1701., GG/37; 1 cahier 0,01
    - 1702., GG/38
    - 1703., GG/39
    - 1704-1705., GG/40
    - 1705., GG/41
    - 1706., GG/42
    - 1707., GG/43
    - 1708., GG/44
    - 1709., GG/45
    - 1710., GG/46
    - 1711., GG/47
    - 1712., GG/48; Bénédiction du tabernacle de Rezé (année 1712, GG 48, f° 12).
    - 1713., GG/49
    - 1714., GG/50
    - 1715., GG/51
    - 1716., GG/52
    - 1717., GG/53
    - 1718., GG/54
    - 1719., GG/55
    - 1720., GG/56
    - 1721., GG/57
    - 1722., GG/58
    - 1723., GG/59
    - 1724., GG/60
    - 1725., GG/61
    - 1726., GG/62
    - 1727., GG/63
    - 1728., GG/64
    - 1729., GG/65
    - 1730., GG/66
    - 1731., GG/67
    - 1732., GG/68
    - 1733., GG/69
    - 1734., GG/70
    - 1735., GG/71
    - 1736., GG/72
    - 1737., GG/73
    - 1738., GG/74
    - 1739., GG/75
    - 1740., GG/76
    - 1741., GG/77
    - 1742., GG/78
    - 1743., GG/79
    - 1744., GG/80
    - 1745., GG/81
    - 1746., GG/82
    - 1747., GG/83
    - 1748., GG/84; Des tables complètent le registre
    - 1749., GG/85; Des tables complètent le registre
    - 1750., GG/86; Des tables complètent le registre
    - 1751., GG/87; Des tables complètent le registre
    - 1752., GG/88; Des tables complètent le registre
    - 1753., GG/89; Des tables complètent le registre
    - 1754., GG/90; Des tables complètent le registre
    - 1755., GG/91; Des tables complètent le registre
    - 1756., GG/92; Des tables complètent le registre
    - 1757., GG/93; Des tables complètent le registre
    - 1758., GG/94; Des tables complètent le registre
    - 1759., GG/95; Des tables complètent le registre
    - 1760., GG/96; Des tables complètent le registre
    - 1761., GG/97; Des tables complètent le registre
    - 1762., GG/98; Des tables complètent le registre
    - 1763., GG/99; Des tables complètent le registre
    - 1764, GG/100; Des tables complètent le registre
    - 1765., GG/101; Des tables complètent le registre
    - 1766., GG/102; Des tables complètent le registre
    - 1767., GG/103; Des tables complètent le registre
    - 1768., GG/104
    - 1769., GG/105
    - 1770., GG/106
    - 1771., GG/107
    - 1772., GG/108
    - 1773., GG/109
    - 1774., GG/110; Note sur la mort de Louis XV (1774); Bénédiction de la Chapelle de Saint Eutrope (15 novembre 1774)
    - 1775., GG/111; Présence également d'une répartition des baptêmes par sexe et par mois
    - 1776., GG/112; Répartition des baptêmes par sexe et par mois; Dénombrement des paroissiens (1776); Dénombrement des communiants et des enfants à Trentemoult et Basse-Ile (1776); Extrait des minutes du greffe du siège du Présidial de Nantes (1776)
    - 1777., GG/113; Présence de tables à la fin des registres.
    - 1778., GG/114; Répartition des baptêmes par sexe et par mois (1775, 1776, 1778); Note sur la levée pour le roi de 200 hommes (1778)
    - 1779., GG/115; Présence de tables à la fin des registres.
    - 1780., GG/116; Présence de tables à la fin des registres.
    - 1781., GG/117; Des tables figurent à la fin du registre. Pour l'année 1781, un tableau de répartition des baptêmes et des sépultures par sexe et le nombre total des mariages célébrés complètent le registre
    - 1782., GG/118; Des tables figurent à la fin du registre
    - 1783., GG/119; Des tables figurent à la fin du registre
    - 1784., GG/120; Des tables figurent à la fin du registre
    - 1785., GG/121; Des tables figurent à la fin du registre
    - 1786., GG/122; Des tables figurent à la fin du registre
    - 1787., GG/123; Des tables figurent à la fin du registre
    - 1788., GG/124; Présence de tables à la fin du registre
    - 1789., GG/125; Présence de tables à la fin du registre
    - 1790., GG/126; Des tables figurent à la fin du registre
    - 1791., GG/127; 1 cahier 0,01; Des tables figurent à la fin du registre
    - 1792. - Registre paroissial (Baptêmes, mariages et sépultures) jusqu'au 3 novembre 1792; Registre d'Etat-civil (Naissances, mariages et décès) à partir du 4 novembre 1792, an 1er de la République., GG/128
      Le cahier principal enregistre, dans sa première partie, les actes paroissiaux du baptême, du mariage religieux et des sépultures.
      Au folio 44, République oblige, le registre paroissial s'interromp et, à la suite, s'ouvre, le 4 novembre 1792, le premier acte d'état civil enregistré sur un cahier qui est continué désormais comme un registre d'état civil. Le premier cahier annexe se présente juridiquement et adminsitrativement comme un registre d'état civil à part entière. Mais il ne concerne que les derniers jours de décembre 1792, et ne compte que 4 feuillets. Il porte une introduction qui lui confère un statut autonome de registre à part entière; mais matériellement, il a été rapproché du cahier paroissial et d'état civil, certainement pour ne pas être perdu.
      Chronologiquement, il s'insère tout à fait à sa place à la suite du cahier principal composant cet article. Juridiquement, il devrait avoir le statut de premier registre d'état civil et se placer avant celui de l'année 1793, côté 1_E_1. Il a cependant été conservé à cet emplacement, où il a été placé de longue date, et où il ne s'est pas perdu. Enfin, logiquement, on termine et complète avec lui, l'année 1792 et le registre principal correspondant. Enfin, un troisième cahier annexe et pas davantage que le précédent relié physiquement au cahier principal, forme le répertoire, par naissance, puis mariage, puis décès, des noms contenus dans les actes du inscrits sur le cahier principal.
  - Tables, 1626-1789; GG/129-131
    - Etat des mariages célébrés à Rezé: table alphabétique., 1626-1775; GG/129; On trouvera sur ce registre, l'acte du brevet de la paroisse de Rezé de 1781 ainsi que des annotations du curé de la paroisse Saint-Pierre sur les patron, revenus et charges de la cure, chapelles rurales et domestiques, légats et fondations, revenus de la fabrique, comptes des fabriqueurs et petites écoles.
    - Etat des baptêmes célébrés à Rezé: table annuelle., 1740-1751; GG/130; On trouvera sur ce registre, l'acte du brevet de la paroisse de Rezé de 1781 ainsi que des annotations du curé de la paroisse Saint-Pierre sur les patron, revenus et charges de la cure, chapelles rurales et domestiques, légats et fondations, revenus de la fabrique, comptes des fabriqueurs et petites écoles.
    - Etat des baptêmes célébrés à Rezé: répertoire annuel et alphabétique., 1700-1789; GG/131; On trouvera sur ce registre, l'acte du brevet de la paroisse de Rezé de 1781 ainsi que des annotations du curé de la paroisse Saint-Pierre sur les patron, revenus et charges de la cure, chapelles rurales et domestiques, légats et fondations, revenus de la fabrique, comptes des fabriqueurs et petites écoles.
- Fabrique de la paroisse Saint-Pierre de Rezé, 1703-1789; GG/132-139
  - Gestion comptable: registres, 1697-1774; GG/132-133
    - 1697., 1697; 1703 [1705]; 1713; 1691-1713; GG/132
      A restaurer
      Fin de mandat de fabriqueurs de Rezé pour Jan Gautier et Yves Chauvelon, Présentation des comptes de l'année 1691 devant Pierre Gautron prêtre de Saint-Pierre de Bouguenais et le chapitre du général de la paroisse (1697); approbation des comptes par le sénéchal du comte de Rezé et le chapitre du général de la paroisse (1703); approbation des comptes par le vicaire général de l'évêché de Nantes au cours de sa visite à l'église de Rezé (1705); ordre du grand archidiacre de l'évêché de Nantes, en visite à Rezé, de déposer la "présente copie" du compte "aux archives à Rezay" (1713)
    - 1773-1774., 1774; GG/133
      Fin de mandat de fabriqueurs de Rezé pour Pierre Pavageau et François Ollive, Présentation des comptes de l'année 1773 - 1774 devant le chapître du général de la paroisse: Compte
  - Paiement des réparations faites à la sacristie et à l'église de Rezé. - Etablissement d'une contribution sur les propriétaires de Rezé pour la collecte des sommes nécessaires: rôle de répartition., 1749; GG/134
  - « Ornements et joyaux » de la fabrique de la paroisse Saint-Pierre de Rezé: inventaire., 1703; GG/135
    Renouvellement des procureurs et fabriqueurs de la paroisse de Rezé. -Inventaire des ornements et joyaux de la fabrique de Rezé par les anciens fabriqueurs; remise aux nouveaux administrateurs, des titres et actes relatifs aux droits, biens et rentes nouvellement reçus et relatifs aux affaires en cours: Grosse d'acte notarié.
  - Fondations desservies en l'église et paroisse de Rezé. - Inventaire: tableau., Copie de 1789; GG/136
    Copie de 1789.
  - Partage des biens fonciers et immobiliers du défunt noble Jean Fruneau sieur de la Martelière, auteur d'une fondation dans l'église paroissiale de Rezé. - Inventaire des biens et estimation du troisième lot de l'héritage revenant à la paroisse de Rezé (1727); homologation de la fondation par Christophe-Louis Turpin de Sansay évêque de Nantes (1741): Grosse de l'inventaire, décret d'homologation., 1727-1741; GG/137
  - Constitution de rente, Le général de la paroisse de Rezé ayant reçu 2645 livres des héritiers de la défunte dame Magdelaine Fresneau veuve Boulourdeau aux fins d'établir au Bourg de Rezé une école charitable pour les pauvres filles, constitue sur cette somme et auprès de Demoiselle Jeanne de Laville, de Nantes, une rente de 105 livres. Le chapitre de la collégiale royale de Nantes, auprès duquel la Demoiselle de Laville a par ailleurs constitué une rente, est chargé d'en effectuer le paiement: Grosse d'acte notarié et extraits des registres des délibérations de la paroisse de Rezé et du Chapitre de la Collégiale royale de Nantes, 1767-1770; GG/138
  - Partage des biens fonciers de la succession des défunts Julien Chauveton et Prudence Dejoie, de la paroisse de Rezé. - Inventaire des biens composant le premier lot de l'héritage et attribution à Julien Moisdon et Michelle Chauvellon sa femme, héritiers: Inventaire., 1772; GG/139